臺灣臺中地方法院交通事件裁定　　　　　　　　　　九十四年度交聲字第二六三號
　　原處分機關　交通部公路總局臺北區監理所
　　受 處分 人　甲○○
右列受處分人因違反道路交通管理處罰條例案件，對於交通部公路總局臺北區監理所
民國九十四年三月二十四日所為之裁決（北監自裁字第裁四○─Ｚ00000000
號裁決書），聲明異議，本院裁定如左：
    主  文
異議駁回。
    理  由
一、原處分機關略以：受處分人甲○○，於民國九十四年二月七日六時四十二分許，
    駕駛之車號七八三九─ＫＤ號自用小客車，在國道三號公路一七五公里北上處，
    因行車限速一一○公里，經科學儀器測得時速一四四公里，超速三十四公里行駛
    之違規事實，經國道公路警察局第七警察隊員警依法當場舉發，受處分人依限期
    到案提出申訴，經向原舉發機關查證違規屬實，該所遂於九十四年三月二十四日
    以北監自裁字第裁四○─Ｚ00000000號裁決書，裁處受處分人違反道路
    交通管理處罰條例第三十三條之規定，處罰鍰新臺幣（下同）三千元，並記違規
    點數一點，逾期則依違反道路交通管理事件統一裁罰標準表及裁決書處罰主文裁
    處，於法並無不合等語。
二、本件受處分人甲○○則以：該日行經國道三號公路一七五公里處，被警方攔下，
    說我超速，但當時還有一輛車與我同時經過，且他速度比我快，當場跟警方解釋
    ，但不理會，照樣開單，問他有無照片，他說沒有，教我如何心服，明明沒有超
    速卻被開單，誰能接受，請查明還我公道，爰聲明異議云云。
三、按汽車行駛高速公路應依速限標誌指示；行車速度應依標誌或標線之規定；汽車
    駕駛人有第三十三條者，除依原條款處罰鍰外，並予記違規點數一點。道路交通
    管理處罰條例第三十三條第一項、第六十三條第一項第一款及道路交通安全規則
    第九十三條第一項、高速公路交通管制規則第五條第一項與違反道路交通管理事
    件統一裁罰標準表分別定有明文。
四、經查：本件受處分人甲○○，於上開時、地，駕駛之車號七八三九─ＫＤ號自用
    小客車，因高速公路因行車限速一一○公里，經科學儀器測得時速一四四公里，
    超速三十四公里行駛之違規事實，經舉發機關之執勤員警當場舉發等情，有原舉
    發機關員警舉發受處分人親自簽名之違反道路交通管理事件通知單一紙與裁決書
    一份在卷可稽。雖受處分人以上開情詞置辯，惟查：本案查據執勤員警稱，當時
    係以雷射槍測速器測得該車行速一四四公里，確認該車超速無誤，始開啟警示閃
    光燈，並以紅旗指揮攔停，經會同駕駛人檢視測速器液晶顯示器所顯示之數據，
    並告知違規事實，方予以掣單舉發。另查雷射槍測速器係執勤人員經由測速器之
    瞄準鏡對準目標（單一車輛），扣發射扳機即可精確測出所瞄準目標之速度，行
    速數據並顯示於抬頭顯示器內，準確度無疑，使用之儀器未具照相功能，且現場
    攔檢，駕駛人即可當場檢視測速數據，故勿需提示照片，超速違規屬實，此亦有
    原舉發機關九十四年三月十日之函件在卷可佐。再者，原舉發機關之執勤員警即
    證人楊清訓、陳文顯於九十四年五月二十日在本院接受訊問時結證稱：「因是早
    上，車流量很少」、「（是否確定瞄準的是異議人的車？）答：確定，我們瞄準
    的距離大約是三百公尺」、「（當時有無兩臺車平行過去的可能？）答：不可能
    。因為雷射槍瞄準，紅點只能瞄準一臺車」、「如果不能瞄準單臺車，雷射槍會
    受其他車輛干擾，無法顯示車速；雷射槍的瞄準點只能瞄準車牌的四周範圍，否
    則無法測出車速」等語。證人係執勤警員，其立場客觀中立，且其與受處分人素
    不相識，亦無宿怨，苟受處分人無該等超速行駛之違規情事，舉發員警當無設詞
    攀誣之理，其所為之證言，應屬真實、可信。且衡情該雷射測速器，係使用光波
    及都普勒原理來測速，為一精密、精確之科技測速器，其特性為只能鎖定一個測
    速目標，確認違規車輛不會有錯誤，不易被違規者以反偵測設備偵測，偵測時間
    僅需零點三秒，不需要校正，可以連續紀錄超速車輛於觀測螢幕，由警察測速攔
    截後，出示觀測螢幕予違規者，作為確認之用。且該雷射槍與受處分人違規車輛
    之測距約為三百公尺，並未超過人之肉眼及測速雷射槍測視之範圍，是舉發警員
    之測速結果應屬無誤。高速公路就小客車之行車速限既限定於時速一百一十公里
    ，則任何小客車皆應依照該速限標誌指示行駛，以維護高速公路之交通秩序與安
    全，受處分人該車時速確為一四四公里，已明顯違規超速三十四公里，依法自當
    接受裁罰。受處分人雖爭執當時有他輛車同時經過，執勤員警可能誤攔云云，惟
    查本件執勤警員所使用之雷射槍測速器，其距離差和瞄準準確度甚高，甚少誤差
    及瞄準錯誤之情形，其所測之數值應係正確及值得信賴。是受處分人於前述時、
    地，駕車而有超速行駛之違規行為事實，亦應堪認定，其空言否認有違規之情，
    並不足採。本院經查亦無任何證據足資證明執勤警員有捏造事實或違法取締之情
    事，則執勤警員本其加強道路交通管理、維護交通秩序、確保交通安全職責所為
    之當場舉發，自應受到合法、正確而真正之推定，受處分人指摘原舉發不當，尚
    屬無據。從而，原處分機關據以援引上開規定，裁處罰鍰三千元，並記違規點數
    一點，逾期則依裁決書處罰主文規定處罰，並無不當，本件異議為無理由，應予
    駁回。
五、據上論斷，應依道路交通管理處罰條例第八十七條、道路交通案件處理辦法第十
    九條，裁定如主文。
中      華      民      國      九十四      年      六    月    十三    日
                                臺灣臺中地方法院交通法庭
                                    法  官  張清洲
右正本證明與原本無異。
如不服本裁定，應於送達後五日內，向本院提出抗告狀。
                                    書記官
中      華      民      國      九十四      年      六    月    十三    日
